【裁判字號】    97,重家上更(一),2
【裁判日期】    980714
【裁判案由】    分割遺產
【裁判全文】
臺灣高等法院民事判決             97年度重家上更(一)字第2號
上  訴  人  丙○○
            乙○○(即錢惠民之承受訴訟人)
                          U.S.A.
            甲○○ (即錢惠民之承受訴訟人)
被 上訴 人  丁○○
                        , WA 980404 U.S.A.
            戊○○
                        8098  U.S.A.
共      同
訴訟代理人  黃靜嘉律師
            楊佩怡律師
複代理人    李孟融律師
上列當事人間分割遺產事件，上訴人對於中華民國94年6 月27日
臺灣臺北地方法院94年度重家訴字第2 號第一審判決提起上訴，
經最高法院發回更審，本院於98年6 月30日言詞辯論終結，判決
如下：
    主  文
原判決(一)准許如附表一編號一至五所示銀行存款、股票之分割方
法(二)准許如附表二編號一至七所示不動產等分割之裁判及訴訟費
用之裁判（確定部分除外）均廢棄。
上廢棄(一)部分，兩造就被繼承人虞斐所遺如附表一所示之遺產，
其分割方法為：全部分配予上訴人丙○○；上訴人丙○○應(1)補
償被上訴人丁○○、被上訴人戊○○各新台幣柒佰壹拾柒萬零柒
佰參拾玖元(2)補償錢惠民之繼承人即上訴人乙○○及甲○○新台
幣柒佰壹拾柒萬零柒佰參拾玖元，並由繼承人保持公同共有(3)補
償錢人倩之繼承人即上訴人丙○○、被上訴人丁○○、被上訴人
戊○○、再轉繼承人即上訴人乙○○及甲○○新台幣柒佰壹拾柒
萬零柒佰參拾玖元，並由繼承人保持公同共有。
上廢棄(二)部分，被上訴人於第一審之訴駁回。
第一、二審及發回前第三審訴訟部分（確定部分除外），由人被
上訴人負擔二分之一，餘由上訴人負擔。
    事實及理由
壹、程序方面
一、上訴人錢惠民於95年4 月18日死亡，其繼承人乙○○、甲○
    ○具狀聲明承受訴訟，核無不合，應予准許。
二、本件上訴人乙○○、甲○○未於言詞辯論期日到場，核無民
    事訴訟法第386 條所列各款之情形，爰依被上訴人聲請，由
    其一造辯論而為判決。
三、按民法第1164條所定之遺產分割，係以整個遺產為一體為分
    割，並非以遺產中個別之財產分割為對象，亦即遺產分割之
    目的在廢止遺產全部之公同共有關係，而非旨在消滅個別財
    產之公同共有關係，其分割方法應對全部遺產整體為之，是
    以當事人對分割判決一部聲明不服，提起上訴，其上訴效力
    應及於訴之全部，不發生部分遺產分割確定之問題（最高法
    院97年度台上字第103 號判決參照）。本件上訴人丙○○、
    乙○○、甲○○雖僅不服原判決部分之分割方法，提起上訴
    ，惟其效力仍及於全部遺產，合先敘明。
四、被上訴人丁○○、戊○○依據遺產分割請求權，請求分割兩
    造之母虞斐、父錢人倩之遺產；原審判決分割遺產如附表一
    、二所示，上訴人不服，提起上訴，被上訴人就丙○○及錢
    惠民侵害虞斐股票、錢人倩存款遺產部分，變更為侵權行為
    損害賠償請求之訴，嗣已撤回（見本院卷第85頁、第117 頁
    ），丙○○當庭表示「沒意見」（見本院卷第117 頁）；乙
    ○○、甲○○收受被上訴人撤回該訴之筆錄後，均未為反對
    之意思表示（見本院卷第131-134頁），則被上訴人變更之
    訴部分業已撤回，併予敘明（被上訴人於撤回後復追加同一
    侵權行為損害賠償之訴，本院已另以裁定駁回）。
五、再按不變更訴訟標的，而補充或更正事實上或法律上之陳述
    者，非為訴之變更或追加，民事訴訟法第256 條亦有明文。
    被上訴人關於虞斐股票、錢人倩存款遺產為丙○○、錢惠民
    盜賣、盜領部分：
  (一)被上訴人起訴就此部分陳明係以對丙○○、錢惠民（現由乙
    ○○、甲○○繼承）之損害賠償請求債權，分別列為虞斐、
    錢人倩遺產之一部，詳如前述。
  (二)被上訴人於本院前審審理時，陳明虞斐遺產中之股票、錢人
    倩之存款部分已遭侵害，無法分割，就此部分為訴之變更，
    亦如前述，應認被上訴人主張此部分已不包含於虞斐、錢人
    倩遺產之範圍內（見本院卷第22-24 頁之分割方法）。
  (三)被上訴人於98年4 月28日提出書狀，將此部對丙○○、錢惠
    民（現由乙○○、甲○○繼承）之損害賠償請求債權，再列
    為虞斐、錢人倩遺產中之一部（見本院卷第141-143 頁）。
  (四)核被上訴人所為，不變更訴訟標的，僅係對虞斐、錢人倩遺
    產內容，為補充或更正事實上之陳述，應非訴之變更或追加
    。
六、次按在第二審為訴之變更或追加，非經他造同意，不得為之
    ，但請求之基礎事實、擴張或減縮應受判決事項之聲明，不
    在此限，民事訴訟法第446 條第1 項、第255 條第1 項第2
    款、第3 款分別定有明文。關於如附表一編號1 錢人倩不動
    產遺產部分，被上訴人擴張應受判判決之事項為：「原告丁
    ○○、戊○○及被告丙○○、錢惠民應就如附表所示之不動
    產應辦理繼承登記；被告乙○○、甲○○應就其被繼承人錢
    惠民所繼承自被繼承人錢人倩所遺之系爭不動產辦理繼承登
    記」（見本院卷第107 頁），依首揭說明，應予准許。被上
    訴人就「已死亡」之錢惠民請求為繼承登記之聲明，並泛稱
    「繼承登記」，經本院行使闡明權，被上訴人仍堅持為如是
    之聲明（見本院卷第118頁反面），合予敘明。
貳、實體方面：
一、被上訴人起訴主張：被繼承人虞斐於民國90年7 月7 日死亡
    ，遺有如附表一所示之存款、股票，訴外人錢人倩、兩造分
    係虞斐之配偶、子女；錢人倩又於92年1 月13日死亡，遺有
    如附表二所示之不動產、存款、債權之遺產。丙○○於92年
    1 月16日以偽造遺產分配協議書方式，擅處分虞斐所遺股票
    ；於錢人倩死亡翌日，持錢人倩印鑑擅至富邦銀行盜領錢人
    倩之存款新台幣（下同）300 萬元；於92年1 月6 日、16日
    先後自錢人倩存於訴外人錢利中之存款領取30萬元、100 萬
    元，扣除葬喪費用40萬元，合計溢領90萬元。錢惠民則於錢
    人倩死亡後，擅自領取錢人倩存於美商所羅門美邦證券股份
    有限公司台灣分公司（下稱所羅門美邦公司）帳戶內存款6,
    837,000 元，爰依民法第1164條規定，請求予以分割。
二、上訴人則以：如附表一編號2 至4 所示股票，於92年1 月間
    業經家庭會議決議出售，得款每人380 萬元，現已無股票可
    供分割；如附表二編號1 所示不動產，應變價分割；伊未有
    侵權行為，錢人倩存款應扣除喪葬費、申報遺產費用等。又
    申報遺產稅，因上訴人拒絕配合，致國稅局核定金額，多出
    2,894,487 元，此項損失應由被上訴人分配款中扣還等語，
    資為抗辯。
三、原審對被上訴人之請求，判決：(一)如附表一編號1 至5 號所
    示之銀行存款、股票准予分割如原審分割方法欄所示。(二)如
    附表二編號1 號所示之不動產准予分割如原審分割方法欄所
    示；編號2 至7 號所示之銀行存款、債權准予分割如原審分
    割方法欄所示(三)被上訴人其餘之訴駁回。上訴人不服，提起
    上訴，聲明：(一)原判決關於如附表一編號2-5 債權、附表二
    編號1 不動產、編號6 債權之分割方法及編號7 債權數量及
    分割方法均廢棄。(二)上開廢棄部分：(1)附表一編2-5 之債權
    分割方法為：丁○○、戊○○、錢惠民每人分配台塑57,000
    股、李長榮5,000 股、南亞26,000股、亞洲水泥8,000 股，
    餘分歸上訴人丙○○。(2)附表二編號1 不動產之分割方法為
    ：變價分割。(3)附表二編號6 債權分割方法為：債權額應先
    扣除喪葬費、父母名義捐贈、超渡、印經書等開支共1,262,
    300 元後，如有剩餘才分配。(4)附表二編號7 之請求駁回。
    被上訴人則聲明：上訴駁回，並擴張聲明如前所述。
四、關於虞斐遺產部分：
  (一)按「繼承人得隨時請求分割遺產。但法律另有規定或契約另
    有訂定者，不在此限」，民法第1164條定有明文。上訴人主
    張：虞斐於90年7 月7 日死亡，其繼承人有錢人倩及兩造共
    5 人，其死亡時之遺產有如附表一編號1 之銀行存款及編號
    2-5 所示之股票，兩造未能達成協議分割，上訴人對此不爭
    執，且有戶籍謄本可證（見原審卷第15-16 頁），堪認為真
    正。則被上訴人請求分割被繼承人虞斐如附表一所示之遺產
    ，即屬有據。
  (二)次按共有人因共有物分割之方法不能協議解決，而提起請求
    分割共有物之訴，應由法院依民法第824 條命為適當之分配
    ，不受任何共有人主張之拘束（最高法院84年度台上字第97
    1號判決參照）；現行民法第824條第2項、第3項規定為裁判
    分割共有物之方法有三：一以原物分配於各共有人。二變賣
    共有物以價金分配於各共有人。三以原物為分配時，如共有
    人中，有不能按其應有部分受分配者，得以價金補償之，惟
    該法條已於98年1月23日公佈修正，將原物分配於各共有人
    ，但各共有人均受原物之分配顯有困難者，得將原物分配於
    部分共有人。以原物為分配時，如共有人中有未受分配，或
    不能按其應有部分受分配者，得以金錢補償之，並自公佈後
    六個月施行。是法院為裁判分割時，需衡酌共有物之性質、
    價格、經濟效用及公共利益、全體或多數共有人利益等因素
    ，並兼顧公平之原則。若共有人中有不能按其應有部分受分
    配者，非不得以金錢補償之（最高法院98年度台上字第991
    號判決參照）。本院審酌：
    (1)如附表一編號1 所示之存款僅36元，如再細分為繼承人5
      人按1/5 比例均分，顯不符合濟效用。
    (2)如附表一編號2-5所示之股票部分：
      被上訴人主張：該等股票業經丙○○出售，不復存在，
        丙○○對此不爭執（見本院卷第56頁反面），應堪信為
        真實。
      被上訴人又主張：丙○○於92年1 月16日持偽造之遺產
        分配協議書方式，擅自處分虞斐所遺如附表一編號2至5
        所示之股票；丙○○則抗辯：該等股票係經家庭會議決
        議分割云云。查：
        I丙○○於92年1 月16日持遺產分配協議書，處分虞斐
          所遺如附表一編號2 至5 所示股票之事實，有被上訴
          人提出之遺產分配協議書、繼承系表、授權書等可證
          （見原審卷第17-43頁）。本院認錢人倩已於「92年1
          月13日」死亡，該遺產分配協議書於「92年1月16日
          」製作時，仍將「錢人倩」列為虞斐之繼承人，並載
          明「錢人倩」係丁○○、戊○○之授權代理人，自難
          認該遺產分配協議書係屬真實，則被上訴人主張丙○
          ○係以「偽造」之遺產分配協議書，擅自處分虞斐所
          遺如附表一編號2至5所示之股票，應可信為真實。
        II丙○○提出之委託書，其委託人僅「錢惠民」一人，
          有委託書可證（見原審卷第70頁），難認該委託書對
          被人上訴人亦有拘束力；丙○○提出之電子郵件則係
          丙○○處分該等股票「後」，於「92年1 月21日」向
          被上訴人所為之通知，有電子郵件可證（見原審卷第
          71-73 頁），是該委託書、電子郵件顯不足以證明系
          爭股票已於「92年1 月16日」經「全體繼承人」決議
          分配處分。此外，丙○○又未舉證以實其說，所辯尚
          難採信。
    (3)錢惠民業於95年4 月18日死亡，其繼承人乙○○、甲○○
      均居住於美國；丁○○自承任職於美國微軟公司，工作地
      點位於美國西雅圖；戊○○亦陳明於美國底特律工作，均
      長年居於美國。
    (4)被上訴人亦主張分割方法可全部分歸丙○○，再由丙○○
      補償其餘繼承人（見本院卷第105 頁）。
      附表三編2 、
    (5)丙○○雖抗辯：此部分應分配丁○○、戊○○、錢惠民每
      人分配台塑57,000股、李長榮5,000 股、南亞26,000股、
      亞洲水泥8,000 股，餘分歸丙○○所有，惟該等股票已不
      存在，難為原物分配。
    (6)綜上，本院認附表一編號1 所示36元存款及利息以及編號
      2-5 所示股票經丙○○擅自處分之損害賠償請求權，均應
      分配予丙○○為適當。
  (三)又按關於物之喪失或損害，請求金錢賠償，其有市價者，應
    以請求時或起訴時之市價為準。蓋損害賠償之目的在於填補
    所生之損害，其應回復者，並非「原來狀態」，而係「應有
    狀態」，應將損害事故發生後之變動狀況考慮在內。故其價
    格應以加害人應為給付之時為準，被害人請求賠償時，加害
    人即有給付之義務，算定被害物價格時，應以起訴時之市價
    為準，被害人於起訴前已曾為請求者，以請求時之市價為準
    （最高法院95年台上字第1798號判決參照）。經查：
    (1)依財政部國稅局核定虞斐之遺產，依法免納遺產稅，有被
      上訴人提出之遺產稅免稅證明書可證（見原審卷第13頁）
      。
    (2)本件係於93年7 月14日起訴，有起訴狀收件戳可憑（見原
      審卷第1 頁），如附表一編號2-4 所示股票：
      於起訴時，可受分配之現金股利及股票股利，詳如附件
        所示。
      如附表一編號2 所示李長榮股票21,169 股：
        於起訴時受分配息票5,140 股、現金股利217,018 元（
        詳如附件1-1 所示）；93年7 月4 日之收盤價12.05 元
        ，則其市價為534,041.45元｛〔（21169+5140）×12.0
        5 〕＋217018＝534041.45 ｝。
      如附表一編號3 所示亞洲水泥股票33,512股：
        於起訴時受分配息票14,145股、現金股利304,669 元（
        詳如附件1-2 所示）：93年7 月4 日之收盤價18.70 元
        （見本院卷第72頁），則其市價為1,195,854.9 元｛〔
        （33512+14145） ×18 .70 〕 ＋304669＝0000000.9
        ｝。
      如附表一編號4 所示台灣塑膠股票230,771 股：
        於起訴時受分配息票111,865 股、現金股利7,518,479
        元（詳如附件1-3 所示）；93年7 月4 日之收盤價47.7
        0 元（見本院卷第73頁），則其市價為23,862,216 元
        ｛〔（230771+111865） ×45.40 〕＋0000000 ＝0000
        0000｝。
      如附表一編號5 所示南亞塑膠股票103,860 股：
        於起訴時受分配息票47,463股、現金股利3,391,393 元
        （詳如附件1-4 所示；93年7 月4 日之收盤價45.40 元
        （見本院卷第74頁），則其市價為10,261,548元｛〔（
        103860+47463）×45.40 〕＋0000000 ＝00000000｝。
    (3)如附表一編號1-5 所示之存款、被出售股票起訴時之市價
      ，合計為35,853,696元（36+534041.45+0000000.9+00000
      000+00000000＝00000000）。
    (4)據上，丙○○應各補償丁○○、戊○○、錢惠民、錢人倩
      7,170,739 元（00000000÷5 ＝0000000.2 ，元以下四捨
      五入）。因錢惠民業已死亡，丙○○應補償其繼承人即由
      乙○○、甲○○；錢人倩亦已死亡，丙○○應補償其繼承
      人即丙○○、丁○○、戊○○及再轉繼承人乙○○及甲○
      ○，由其等保持公同共有。
五、關於錢人倩遺產部分
  (一)被上訴人主張：錢人倩於民國92年1 月13日死亡，其繼承人
    為兩造4 人，所留遺產如附表二（編號8 除外）所示，丙○
    ○對此不爭執，固堪信為真實。
  (二)惟，按繼承人為二人以上，部分繼承人因故不能會同其他繼
    承人共同申請繼承登記時，得由其中一人或數人為全體繼承
    人之利益，就被繼承人之土地，申請為公同共有之登記，土
    地登記規則120 條第1 項定有明文。繼承人就系爭房地辦理
    繼承登記，依上述規定，本得單獨為之，無須他繼承人之協
    同，故繼承人請求他繼承人協同辦理繼承登記一節，難認有
    保護之必要。次因繼承於登記前已取得不動產物權者，非經
    登記不得處分其物權，民法第759 條規定甚明。且分割共有
    物，對物之權利有所變動，應屬處分行為之一種，繼承人如
    欲分割因繼承取得公同共有之遺產，自非依上開規定先經登
    記不得為之（最高法院85年度台上字第1873號、最高法院88
    年台上字第1053號判決參照）。查：
    (1)本件如附表二編號1 所示錢人倩所遺之不動產未辦理繼承
      登記，有土地及建物登記簿謄本可證（見原審卷第110-11
      1 頁），復為兩造所不爭，自堪信為真實。然，被上訴人
      係錢人倩之繼承人，依上述規定，得單獨就系爭房地辦理
      繼承登記，無須丙○○等人協同，則被上訴人此部分之請
      求難認有保護之必要，不應准許。
    (2)本件如附表二編號1 所示之不動產既未辦理繼承登記，兩
      造均不得處分上開房地，則被上訴人本於民法第1164條規
      定，請求分割系爭房地（遺產），即非有據，不應准許。
  (三)按遺產分割既以消滅遺產公同共有關係為目的，故除被繼承
    人以遺囑禁止繼承人分割之遺產，及共同繼承人以契約約定
    禁止分割之遺產外，應以全部遺產整體為分割，不能以遺產
    中之個個財產為分割之對象（最高法院84年度台上字第2410
    號判決參照）。本件如附表二編號1 所示之不動產未辦理繼
    承登記前，不應准許分割，其餘編號2-8 部分所示之遺產，
    自非錢人倩全部之遺產，則被上訴人請求准予分割，亦不應
    准許。
六、綜上所述，被上訴人依據民法1164條規定，請求就虞斐所遺
    如附表一所示之遺產為分割，於法有據，並應由本院為適當
    之分割如主文第二項所示。被上訴人請求就錢人倩所遺如附
    表二所示之遺產為分割，於法尚屬無據，不應准許。原判決
    就虞斐遺產部分所為之分割方法，不符合經濟效用，准許錢
    人倩遺產分割，均有未洽。上訴意旨此部分指摘原判決不當
    ，求予廢棄改判，為有理由，爰廢棄改判如主文第2 項、第
    3 項所示。
七、本件事證已明，兩造其餘攻擊防禦方法，經核與本判決之結
    果不生影響，爰不一一論述。
八、據上論結，本件上訴為有理由，依民事訴訟法第463 條、第
    385 第1 項前段、第450 條、第78條、第85條第1 項前段判
    決如主文。
中    華    民    國    98    年    7     月    14    日
                    民事第十五庭
                        審判長法  官  林恩山
                              法  官  郭松濤
                              法  官  陳雅玲
正本係照原本作成。
如不服本判決，應於收受送達後20日內向本院提出上訴書狀，其
未表明上訴理由者，應於提出上訴後20日內向本院補提理由書狀
（均須按他造當事人之人數附繕本）上訴時應提出委任律師或具
有律師資格之人之委任狀；委任有律師資格者，另應附具律師資
格證書及釋明委任人與受任人有民事訴訟法第466條之1第1項但
書或第2項（詳附註）所定關係之釋明文書影本。
中    華    民    國    98    年    7     月    14    日
                              書記官  葉國乾
附註：
民事訴訟法第466條之1（第1項、第2項）：
對於第二審判決上訴，上訴人應委任律師為訴訟代理人。但上訴
人或其他法定代理人具有律師資格者，不在此限。
上訴人之配偶、三親等內之血親、二親等內之姻親，或上訴人為
法人、中央或地方機關時，其所屬專任人員具有律師資格並經法
院認為適當者，亦得為第三審訴訟代理人。
 附表一：虞裴遺產
┌───┬─────────┬───────────────┬─────────────┐
│編號  │    遺產名稱      │  起訴時遺產之內容            │  原審分割方法            │
├───┼─────────┼───────────────┼─────────────┤
│  1   │富邦仁愛分行存款  │新台幣36元及利息。            │兩造按每人1/4的比例原物分 │
│      │帳號：00000000000 │                              │配。                      │
│      │（銀行存款）      │                              │                          │
├───┼─────────┼───────────────┼─────────────┤
│  2   │李長榮化學工業股份│21,169股被丙○○出售，得對錢  │兩造按每人1/4的比例分配， │
│      │有限公司之股票    │拯民請求賠償之損害賠償求權    │由丙○○按前述股票及現金股│
│      │股票代號1704      │                              │利，以給付時市價計算之新台│
│      │                  │                              │幣1/4的比例分別補償予錢益 │
│      │                  │                              │民、戊○○                │
├───┼─────────┼───────────────┼─────────────┤
│  3   │亞洲水泥股份有限公│33,512股被丙○○出售，得對錢  │兩造按每人1/4的比例分配， │
│      │司之股票          │拯民請求賠償之損害賠償求權    │由丙○○按前述股票及現金股│
│      │股票代號：1102    │                              │利，以給付時市價計算之新台│
│      │（債權）          │                              │幣1/4的比例分別補償予錢益 │
│      │                  │                              │民、戊○○                │
├───┼─────────┼───────────────┼─────────────┤
│  4   │台灣塑膠工業股份有│230,771股被丙○○出售，得對錢 │兩造按每人1/4的比例分配， │
│      │限公司之股票      │拯民請求賠償之損害賠償求權    │由丙○○按前述股票及現金股│
│      │股票代號：1301    │                              │利，以給付時市價計算之新台│
│      │（債權）          │                              │幣1/4的比例分別補償予錢益 │
│      │                  │                              │民、戊○○                │
├───┼─────────┼───────────────┼─────────────┤
│  5   │南亞塑膠工業股份有│103,860股被丙○○出售，得對錢 │兩造按每人1/4的比例分配， │
│      │限公司之股票      │拯民請求賠償之損害賠償求權    │由丙○○按前述股票及現金股│
│      │股票代號：1303    │                              │利，以給付時市價計算之新台│
│      │（債權）          │                              │幣1/4的比例分別補償予錢益 │
│      │                  │                              │民、戊○○                │
└───┴─────────┴───────────────┴─────────────┘
 附表二：錢人倩遺產
┌───┬─────────┬────────────┬────────────┐
│編號  │    遺產名稱      │      遺產數量          │  原審分割方法          │
├───┼─────────┼────────────┼────────────┤
│  1   │台北市○○區○○段│土地：225平方公尺，權利 │丁○○、戊○○每人1/2比 │
│      │4小段181地號土地及│      範圍：4分之1      │例原物分割，丁○○、錢潔│
│      │31號建物          │建物：155.98平方公尺，  │民每人應分別補償丙○○、│
│      │31號建物          │權利範圍：全部          │錢惠民每人0000000元     │
├───┼─────────┼────────────┼────────────┤
│  2   │富邦仁愛分行存款  │新台幣8,909,869元及利息 │兩造依每人1/4比例原物分 │
│      │帳號：000000000000│                        │配                      │
│      │                  │                        │                        │
├───┼─────────┼────────────┼────────────┤
│  3   │合作金庫銀行      │新台幣135,156元及利息   │兩造依每人1/4比例原物分 │
│      │                  │                        │配                      │
│      │                  │                        │                        │
├───┼─────────┼────────────┼────────────┤
│  4   │錢人倩存於錢利中之│新台幣4,854,528元及利息 │兩造依每人1/4比例原物分 │
│      │存款              │                        │配                      │
│      │                  │                        │                        │
├───┼─────────┼────────────┼────────────┤
│  5   │丙○○自富邦銀行領│新台幣3,000,000元及利息 │兩造依每人1/4比例原物分 │
│      │出之錢人倩存款    │對丙○○之損害賠償請求權│配                      │
│      │                  │                        │                        │
├───┼─────────┼────────────┼────────────┤
│  6   │丙○○從錢利中存款│新台幣900,000元及利息   │兩造依每人1/4比例原物分 │
│      │中溢領之現金      │對丙○○之損害賠償請求權│配，丙○○應按述金額1/4 │
│      │                  │                        │比例分別補償丁○○、錢潔│
│      │                  │                        │民、錢惠民              │
├───┼─────────┼────────────┼────────────┤
│  7   │錢惠民從所羅門美邦│新台幣6,837,000元及利息 │兩造依每人1/4比例原物分 │
│      │帳戶取走之現金    │對錢惠民之損害賠償請求權│配，丙○○應按述金額1/4 │
│      │                  │                        │比例分別補償丁○○、錢潔│
│      │                  │                        │民、錢惠民              │
├───┼─────────┼────────────┼────────────┤
│  8   │錢人倩繼承盧斐之遺│新台幣7,170,739元       │（原審未列為遺產之一部）│
│      │產丙○○應補償之金│                        │                        │
│      │額                │                        │                        │
└───┴─────────┴────────────┴────────────┘


司法院資訊處製作；財團法人民間司法改革基金會備份。
